臺灣高雄地方法院刑事判決　　　　　　　96年度易字第1444號
公　訴　人　臺灣高雄地方法院檢察署檢察官
被　　　告　戊○○
上列被告因竊盜案件，經檢察官提起公訴（96年度偵字第4607號
），本院判決如下：
    主  文
戊○○共同犯竊盜罪，累犯，處有期徒刑陸月，減為有期徒刑
月，如易科罰金，以新臺幣壹仟元折算壹日。
    事  實
一、戊○○前因犯肅清煙毒條例等案件，經本院判處有期徒刑3
    年6 月、5 月、10年確定，定應執行刑有期徒刑12年，於民
    國88年5 月12日假釋付保護管束，並於93年9 月30日保護管
    束期滿，未經撤銷視為執行完畢。其仍不知悔改，與丙○○
    （已審結）共同基於意圖為自己不法之所有，於96年1 月19
    日下午2 時許，在高雄市○○區○○路46巷8 之1 號之「丁○○」參拜時，趁廟祝乙○○未注意之際，由丙○○徒手竊
    取置於虎爺神像下之香油錢新臺幣（下同）176 元，戊○○
    則站在丙○○身後把風並阻擋他人視線，得手後，供其2 人
    花用。
二、案經乙○○訴由高雄市政府警察局楠梓分局報告臺灣高雄地
    方法院檢察署檢察官偵查起訴。
    理  由
壹、程序方面
一、被告戊○○於96年1 月22日之警詢筆錄，被告爭執其所載陳
    述不實，本院乃依職權命助理就警詢錄音逐字制作譯文，並
    提示當事人閱覽，且告以要旨，踐行法定調查程序，而為檢
    察官及被告所未爭執，被告並表明應以該份譯文為本案審判
    之證據，因上開警詢筆錄與本院製作之錄音譯文確有出入，
    依刑事訴訟法第100 條之1 第2 項規定，警詢筆錄不符部分
    ，應以本院制作之錄音譯文為準。
二、按被告以外之人於審判外之言詞或書面陳述，除法律有規定
    者外，不得作為證據，刑事訴訟法第159 條第1 項固定有明
    文。惟被告以外之人於審判外之陳述，雖不符同法第159 條
    之1 至之4 之規定，而經當事人於審判程序同意作為證據，
    法院審酌該言詞陳述或書面陳述作成時之情況，認為適當者
    ，亦得為證據，同法第159 條之5 亦有明文。查本案證人即
    共犯丙○○於警詢時就被告戊○○部分所為之陳述、證人乙○○於警詢中之證述，為審判外之陳述而屬傳聞證據，暨其
    他相關具傳聞性質之證據資料，公訴人及被告於本院準備程
    序及審判程序中對於前述證人於偵查中之證述暨其他相關具
    傳聞性質之證據資料之證據能力，均表示同意作為證據。本
    院審酌證人陳述及證據資料作成時之情況，核無違法取證或
    其他瑕疵，認為以之作為證據為適當，上開證人於審判外之
    陳述及相關證據資料，自得做為證據，合先敘明。
貳、實體方面
一、訊之被告戊○○，固坦承有於上開時間與丙○○到聖母廟參
    拜，且就丙○○於上開時、地徒手竊取聖母廟內置於虎爺神
    像下之香油錢新臺幣（下同）176 元，亦無爭執。惟否認有
    何與丙○○共犯竊盜罪之犯行，辯稱：當時自己在拜拜，並
    沒有幫丙○○把風之行為，亦無目睹丙○○竊取之經過云云
    。經查：
  (一)被告戊○○於警詢時陳稱：丙○○拿的時候他在旁邊看，丙○○是笑笑的；他有看到丙○○拿，並沒有阻擋丙○○，當
    時是拿香跟在丙○○後面拜的等語（見本院第61至65頁，警
    詢錄音譯文）；核與證人即共同被告丙○○於警詢時陳稱：
    96年1 月19日下午2 時許，他與被告戊○○走進廟內拜拜，
    他們看見廟內虎爺神像下的香油錢（零錢100 餘元），起了
    貪念，趁旁邊沒人時徒手竊取，被告戊○○全程目睹，也沒
    有阻止等語（見偵卷第2 、3 頁）相符；又證人即聖母廟廟
    祝乙○○於本院結證稱：被告戊○○與丙○○連續到廟裡2
    、3 天，因為他覺得奇怪，為何被告2 人這麼常來；且被告
    2 人曾要他解籤詩；又被告2 人進到廟中就四處看看，才擲
    爻、抽籤；另當天他由辦公室，進到廟內時，被告2 人就離
    開了，他覺得被告2 人與一般香客不一樣，於是記下車號報
    警等語（見本院卷第152 至154 頁）。上開證人乙○○之證
    詞，被告戊○○並當庭表示無意見（見本院卷第156 頁）。
    是則被告戊○○與丙○○之前即曾到聖母廟觀察現地，進而
    於上開時、地，由丙○○趁四周無人，且蹲下插香之際，著
    手竊取虎爺神像下的香油錢，被告戊○○則站立於丙○○後
    面用以掩護及把風，被告戊○○與丙○○共犯本件竊盜犯行
    ，堪以認定。
  (二)被告戊○○與丙○○於均陳稱：當天係到聖母廟等相約之友
    人，因友人未到，故進廟內參拜云云。惟2 人均未再表示友
    人究為何人，與聖母廟有何地緣關係，且從警詢至本院審理
    時，均未要求傳喚該友人，用以證明2 人當天確係與人相約
    ，丙○○之竊盜行為非有計劃之行為，又如確係與友人相約
    ，依上開證人乙○○之證詞，2 人為何又接連到廟裡2 、3
    次，是則被告戊○○上開辯稱顯有疑問；又證人即共同被告
    丙○○雖於本院證稱：是偷完香油錢之後，才告訴被告戊○○，且被告戊○○並無一同進入廟內參拜，行竊時被告戊○○係在外面天公爐處，並未目賭竊取之經過云云。惟查上開
    證詞除與證人丙○○於警詢時之前揭陳述不符，亦與被告戊○○之陳述，丙○○蹲下去插香時，其確在丙○○後面等語
    不同。證人丙○○於本院之證述，顯係迴護被告戊○○之詞
    ，尚難據為有利於被告戊○○之認定。
  (三)本件事證明確，被告戊○○犯行堪以認定，應依法論科。
二、核被告戊○○所為，係犯刑法第320 條第1 項之竊盜罪。被
    告與同案共犯丙○○就上揭犯行，有犯意之聯絡及行為之分
    擔，皆為共同正犯。又被告有犯罪事實欄所載之前案科刑及
    執行紀錄，有臺灣高等法院被告全國前案紀錄表在卷可證，
    其受有期徒刑之執行完畢，5 年以內故意再犯有期徒刑以上
    之罪，為累犯，應依刑法第47條第1 項之規定加重其刑。審
    酌被告竟為圖自己不法所有，任意竊取寺廟內之財物，欠缺
    尊重他人財產權之觀念，顯有可議，雖其犯後否認犯行，態
    度不佳，而本件所竊取之財物僅176 元，價值微小等一切情
    狀，量處如主文所示之刑。又被告上開犯罪時間在96年4 月
    24 日 以前，所犯為刑法第320 條第1 項之罪，合於減刑條
    件，爰依中華民國96年罪犯減刑條例第2 條第1 項第3 款、
    第7條 規定，減為如主文所示之刑。並酌量被告戊○○為國
    小畢業，臨時工，家庭經濟狀況貧寒等情（見警詢筆錄基本
    資料欄），諭知易科罰金之折算標準。
據上論斷，應依刑事訴訟法第299 條第1 項前段，刑法第28條、
第320 條第1 項、第47條第1 項、第41條第1 項，刑法施行法第
1 條之1 第1 項、第2 項前段，中華民國96年罪犯減刑條例第2
條第1 項第3 款、第7 條，判決如主文。
本案經檢察官甲○○到庭執行職務。
中　　華　　民　　國　　96　　年　　8 　　月　　22　　日
                  刑事第十四庭審判長  法　官  蔡廣昇
                                      法  官  謝雨真
                                      法  官  施介元
以上正本證明與原本無異。
如不服本判決，應於判決送達後10日內，向本院提出上訴狀。
中　　華　　民　　國　　96　　年　　8 　　月　　22　　日
                                      書記官  謝群育
